臺灣臺中地方法院刑事判決　　　　　　 96年度交易字第372號
公　訴　人　臺灣臺中地方法院檢察署檢察官
被　　　告　乙○○
　　　　　　　　　　國民
上列被告因過失致死案件，經檢察官提起公訴（九十六年度偵字
第一００三三號），被告於準備程序中就被訴事實為有罪之陳述
，本院於聽取當事人之意見後，裁定改由受命法官獨任以簡式審
判程序審理，判決如下：
    主    文
乙○○因過失致人於死，處有期徒刑伍月，如易科罰金，以新臺
幣壹仟元折算壹日。緩刑貳年。
    犯罪事實
一、乙○○於民國九十六年四月一日下午，駕駛車牌號碼ＰＥ－
　　一０二八號（起訴書誤載為ＰＥ－一０二三號）自用小客車
　　沿臺中縣外埔鄉○○路由北往南方向行駛，迄於同日十七時
　　十四分許，行經臺中縣外埔鄉○○路與國道三號下方便道交
　　岔路口時，本應注意汽車在劃有分向限制線之雙向二車道行
　　駛時，不得駛入來車之車道內，且汽車行駛至交岔路口時，
　　轉彎車應讓直行車先行，而依當時天候晴、日間自然光線、
　　柏油路面乾燥、無缺陷、無障礙物、視距良好等情狀，並無
　　不能注意之情事，竟疏未注意及此，貿然加速跨越分向線左
　　轉，適有同一時、地，李青松騎乘車牌號碼ＫＡＰ－０二一
　　重型機車，沿臺中縣外埔鄉○○路由南往北方向駛來，於通
　　過前開交岔路口時，由於乙○○上述之疏失，迨見李青松之
　　機車駛來，避煞已不及，遂於前開交岔路口，乙○○所駕駛
　　之自用小客車左前車頭撞及李青松所騎乘之機車左側車身，
  　致李青松人、車倒地後，受有頭部、腹部創傷，骨盆骨折、
　　右大腿開放性骨折及左大腿骨折等傷害，旋經送醫急救後，
　　李青松仍於同日二十二時三十五分許不治死亡。嗣乙○○於
  　車禍後，立即報警處理並留在現場，且於有偵查犯罪職務之
　　公務員發覺前，主動向據報前來處理之臺中縣警察局大甲分
　　局后里交通小隊警員黃政堯坦承肇事，而自首接受裁判。
二、案經臺中縣警察局大甲分局報告臺灣臺中地方法院檢察署檢
    察官相驗後自動檢舉偵查起訴。
    理    由
一、按除被告所犯為死刑、無期徒刑、最輕本刑為三年以上有期
    徒刑之罪或高等法院管轄第一審案件者外，於前條第一項程
    序進行中，被告先就被訴事實為有罪之陳述時，審判長得告
    知被告簡式審判程序之旨，並聽取當事人、代理人、辯護人
    及輔佐人之意見後，裁定進行簡式審判程序，刑事訴訟法第
    二百七十三條之一第一項定有明文。本件被告乙○○所犯係
    死刑、無期徒刑、最輕本刑為三年以上有期徒刑以外之罪，
    其於準備程序中就被訴事實為有罪之陳述，經告知簡式審判
    程序之旨，並聽取公訴人及被告之意見後，本院合議庭認為
    適宜而裁定由受命法官獨任進行簡式審判程序，合先敘明。
二、上揭犯罪事實，業據被告乙○○於本院行準備程序及審理時
    坦承不諱，核與被害人李青松之父甲○○指述之情節相符（
    見相驗卷第八頁至第十頁），復有相驗案件初步調查報告暨
    報驗書、道路交通事故肇事人自首情形紀錄表、道路交通事
    故現場圖、道路交通事故調查報告表（一）、（二）各一份
    及道路交通事故照片黏貼紀錄表之現場照片十張附卷可稽（
　　見相驗卷第三頁、第一二頁、第一六頁、第一七頁至第一八
　　頁、第一九頁至第二三頁）。而被害人李青松經送臺中縣大
　　甲鎮光田綜合醫院急救後，仍因本件車禍所致頭部及腹部挫
　　傷、顱腦挫傷及腹腔內出血等傷害，而於九十六年四月一日
　　二十二時三十五分死亡，亦有臺中縣大甲鎮光田綜合醫院診
　　斷證明書一紙及經檢察官督同檢驗員相驗屬實，製有相驗筆
　　錄、相驗屍體證明書、驗斷書及相驗照片在卷可憑（見相驗
　　卷第一五頁、第二九頁、第三一頁、第三二頁至第四六頁）
　　。又按汽車在未劃設慢車道之雙向二車道行駛時，在劃有分
　　向限制線之路段，不得駛入來車之車道內；汽車行駛至交岔
　　路口，轉彎車應讓直行車先行，道路交通安全規則第九十七
　　條第二款、第一百零二條第一項第七款（起訴書誤載為第六
　　款）分別定有明文。被告駕駛上揭自用小客車自應注意上開
  　道路交通安全規定，而本件車禍發生當時天候晴、日間自然
　　光線、柏油路面乾燥、無缺陷、無障礙物、視距良好，有前
　　揭卷附道路交通事故調查表（一）在卷可考，依當時情形並
　　無不能注意之情況，被告竟疏未注意，行經前開交岔路口時
　　，未讓直行車先行，竟貿然加速跨越分向線左轉，致煞車不
　　及而撞上被害人李青松，被告行為自有過失，且其過失行為
　　與被害人之死亡間具有相當因果關係甚明。綜合上情，足認
　　被告之自白與事實相符，其犯行洵堪認定。
三、核被告乙○○所為，係犯刑法第二百七十六條第一項過失致
    人於死罪。又被告肇事後，立即報警處理並留在現場，且於
    有偵查犯罪職務之公務員發覺前，主動向據報前來處理之臺
　　中縣警察局大甲分局后里交通小隊警員黃政堯當場承認為肇
　　事人等情，有臺中縣警察局道路交通事故肇事人自首情形紀
　　錄表一份附卷可按，核與自首之規定相符，爰依刑法第六十
　　二條前段規定，減輕其刑。爰審酌被告行車未遵守交通規則
　　而過失致人於死之行為，雖非如故意行為之惡性重大，但被
　　告對於本案車禍之發生，確實具有前揭過失，並造成被害人
　　李青松死亡，致被害人家屬之精神、心理亦因之受嚴重創傷
  　、遺憾，惟因被告事後迅與被害人李青松家屬達成民事和解
　　，賠償新臺幣四百萬元，此有被告庭呈之臺中縣外埔鄉調解
  　委員會調解筆錄一份暨臺中縣外埔鄉農會存入憑條、新光產
    物保險股份有限公司歷次出險資料查詢列印各一紙附卷可證
    ，且被告業經坦承犯行，犯後態度良好等一切情形，量處如
    主文所示之刑，並諭知易科罰金之折算標準，以資懲儆。末
    查，被告前未曾因故意犯罪受有期徒刑以上刑之宣告，有臺
    灣臺中地方法院檢察署刑案資料查註紀錄表及臺灣高等法院
    被告前案紀錄表各一件在卷可佐，其因一時失慮，偶罹刑典
    ，事後已坦承犯行，深具悔意，且已與被害人家屬和解賠償
    損害，被告經此偵審程序及刑之宣告後，應知戒慎，信無再
    犯之虞，本院因認所宣告之刑，以暫不執行為適當，併予宣
    告緩刑二年，用啟自新，並觀後效。
據上論斷，應依刑事訴訟法第二百七十三條之一第一項、第二百
九十九條第一項前段，刑法第二百七十六條第一項、第六十二條
前段、第四十一條第一項前段、第七十四條第一項第一款，刑法
施行法第一條之一，判決如主文。
本案經檢察官丙○○到庭執行職務。
中　　華　　民　　國　　96　　年　　6 　　月　　13　　日
                  刑事第四庭  法  官    林學晴
上正本證明與原本無異。
如不服本判決，應於送達後十日內向本院提出上訴狀（須附繕本
），上訴於臺灣高等法院臺中分院。
                              書記官    賴淵瀛
中　　華　　民　　國　　96　　年　　6 　　月　　13　　日
【附錄本案論罪科刑法條】
中華民國刑法第二百七十六條：
因過失致人於死者，處二年以下有期徒刑、拘役或二千元以下罰
金。
從事業務之人，因業務上之過失犯前項之罪者，處五年以下有期
徒刑或拘役，得併科三千元以下罰金。
